臺灣高等法院高雄分院刑事判決　　　 100年度上易字第1154號
上　訴　人
即　被　告　林添福
上列上訴人因竊盜等案件，不服臺灣屏東地方法院100 年度易字
第945 號中華民國100 年9 月28日第一審判決（起訴案號：臺灣
屏東地方法院檢察署100 年度偵字第3889、4118、4289號），提
起上訴，本院判決如下：
    主  文
上訴駁回。
     理  由
一、按不服地方法院之第一審判決而上訴者，應向管轄第二審之
    高等法院為之，上訴書狀應敘述具體理由，刑事訴訟法第36
    1 條第1 項、第2 項定有明文。而所謂不服第一審判決之具
    體理由，必係依據卷內既有訴訟資料或提出新事證，指摘或
    表明第一審判決有何採證認事、用法或量刑等足以影響判決
    本旨之不當或違法，而構成應予撤銷之具體事由，始克當之
    （例如：依憑證據法則具體指出所採證據何以不具證據能力
    ，或依憑卷證資料，明確指出所為證據證明力之判斷如何違
    背經驗、論理法則）；倘僅泛言原判決認定事實錯誤、違背
    法令、量刑失之過重或輕縱，而未依上揭意旨指出具體事由
    ，皆難謂係具體理由，俾與第二審上訴制度旨在請求第二審
    法院撤銷、變更第一審不當或違法之判決，以實現個案救濟
    之立法目的相契合，並節制濫行上訴。又第二審法院認為上
    訴書狀未敘述理由或上訴有刑事訴訟法第362 條前段之情形
    者，應以判決駁回之，同法第361 條第2 項、第367 條前段
    定有明文。是上訴書狀全未敘述理由者，應先命補正；已敘
    述理由但不具體者，毋庸命補正，應由第二審法院以判決逕
    予駁回上訴，未依法駁回者，有受理訴訟不當之違法，此有
    最高法院24年度總會決議第93號提案(四)可資參照，及該院所
    著97年台上字第892 號、第3889號判決，足資參考。
二、本件上訴人即被告林添福於民國100 年10月13日收受原審判
    決後，在上訴期間內之同年月25日向本院提起上訴（扣除在
    途期間），上訴理由意旨略以：被告係因一時無交通工具才
    在不知情之情況下，向綽號「阿龍」之人借用本件機車以供
    上下班代步之用，事先並不知該機車車牌已遭變造；另已就
    其餘犯罪均始終坦承在案，且係迫於經濟壓力始起貪念犯錯
    。為此，提起上訴請給予身為單親家庭之被告一個從輕量刑
    之機會云云，有其上訴理由狀2 份在卷可稽（見本院卷第3-
    8 頁）。惟按，量刑輕重係屬事實審法院得依職權自由裁量
    之事項，苟已斟酌刑法第57條各款所列情狀，而未逾越法律
    所規定之法定刑度範圍，或濫用其權限，即不得任意指摘為
    違法，業經最高法院著有72年台上字第6696號、75年台上字
    第70 33 號判例足資參照。而刑法第57條規定科刑時應審酌
    犯罪者犯罪之一切情狀，並例示應注意之事項，以為科刑輕
    重之準據，係屬審判人員自由裁量之職權範圍，並有最高法
    院62年度第1 次刑庭庭長會議決議（四）決議、70年度第6
    次刑事庭會議決議可資遵循。
三、經查，被告林添福因本件竊盜等案件，業經原審綜以：本件
    之竊盜及行使變造機車車牌之行使變造特種文書等犯罪事實
    ，業據被告均予坦承不諱，並有告訴人余哲隆之指訴、被害
    人王家慶、李忠英、陳清科及證人辛銘華之證述、被害人王
    家慶簽具之贓物認領保管單1 張、被告製作之聲寶冷氣讓渡
    證書1 張、冷氣失竊現場及尋獲時之照片共9 張、被害人李
    忠英簽具之贓物認領保管單1 張、車號PHF-160 號機車失竊
    地點、查獲地點及車牌之照片共13張、被害人余哲隆及陳清
    科簽具之贓物認領保管單各1 張、照片6 張等在卷可稽，因
    認被告上開任意性之自白，核與事實相符，其上開各犯行均
    洵堪認定（見原判決第3 頁之二）。而核其所為，係分別犯
    刑法第321 條第1 項第2 款之踰越安全設備竊盜、第349 條
    第1 項之收受贓物、第216 條、第212 條之行使變造特種文
    書等罪，復依累犯及數罪併罰論處，並審酌被告正值壯年，
    非無工作能力，不思以正當方式賺取金錢，竟以踰越安全設
    備或普通竊盜方式為之，侵害他人財產、住居安全及危害社
    會治安，另就被告自阿龍處取得失竊機車部分，被告則任意
    為收受贓物行為，助長竊盜等財產犯罪歪風，致使贓物追索
    困難，及就行使變造機車車牌（特種文書）部分，則影響警
    察機關對於交通稽查之正確性等，所為均不足取，及被告所
    竊得或收受之贓物，業已遭警扣押後發還被害人，有贓物認
    領保管單4 紙可稽，暨被告已坦承全部犯行，犯後態度尚可
    ，並兼衡其素行、犯罪動機、目的、經濟狀況及智識程度等
    一切情狀，乃就所處之拘役及有期徒刑部分，分別定其應執
    行刑為拘役60日、有期徒刑1 年5 月，並就拘役部分諭知如
    易科罰金以新臺幣1000元折算1 日之標準。已詳敘所憑之證
    據與認定之理由，而為論敘，經核並無違背經驗法則或論理
    法則，且均有相關卷證資料在卷可資覆按。況量刑既係原審
    得依職權自由裁量之事項，而其量刑既在法定刑範圍之內，
    並未逾越法律規定之法定刑度，復已就刑法第57條之規定詳
    予斟酌，自無何違背法令之處。又被告前於原審準備程序時
    ，已就行使變造特種文書罪坦承在案，並希望當日即能結案
    ，嗣原審即以被告已自白全部犯罪事實，而改行簡式審判程
    序，且被告於該審判程序中，除陳稱伊係因為小孩要交學費
    而錢不夠才起貪念等語外，亦未曾再對其行使變造特種文書
    部分有何辯解，此有當日之筆錄在卷可憑（見原審卷第28-2
    9 頁背面），是被告就其行使變造特種文書部分，嗣後僅依
    前揭空言否認之情提起上訴，亦洵難謂已依據卷內既有訴訟
    資料或其他新事證而敘述具體理由。
四、綜上所述，被告上訴意旨猶尚以業經原審詳予調查審認之相
    同量刑情狀、理由，指摘原判決有量刑過重及採證之不當云
    云。經核均係未依據卷內既有訴訟資料或提出新事實、新證
    據指出原判決有何不當或違法，而足以影響判決本旨，並構
    成應予撤銷之具體指摘事由。是其上訴徒以空泛之詞否認有
    行使變造特種文書及原審量刑未衡酌其經濟窘迫等私務為由
    ，指稱原審判決不當而請求撤銷原判決並從輕量處，顯屬未
    敘述具體理由。按之上開規定，被告上訴要屬違背法律上之
    程式，自應由本院依刑事訴訟法第367 條前段、第372 條規
    定，不經言詞辯論逕行判決如主文。
中    華    民    國   100    年    12    月    1     日
              刑事第三庭    審判長法  官  張意聰
                                  法  官  簡志瑩
                                  法  官  莊松泉
以上正本證明與原本無異。
本判決不得上訴。
中    華    民    國   100    年    12    月    1     日
                                  書記官  吳華榮